臺灣高雄地方法院刑事判決　　　　　　 100年度訴字第1222號
公　訴　人　臺灣高雄地方法院檢察署檢察官
被　　　告　李坤宗
　　　　　　王家麟
共　　　同
指定辯護人　本院公設辯護人黃秋葉
上列被告等因違反毒品危害防制條例案件，經檢察官提起公訴（
100 年度偵字第29021 號、毒偵緝字第363 號、毒偵緝字第364
號），本院判決如下：
    主  文
李坤宗共同犯販賣第一級毒品罪，累犯，處有期徒刑拾伍年陸月
；扣案之第一級毒品海洛因拾伍包（驗餘淨重計壹點貳參公克）
，沒收銷燬之。又共同犯販賣第一級毒品罪，累犯，處有期徒刑
拾伍年捌月；未扣案之販毒所得新臺幣伍佰元應與王家麟連帶沒
收之，如全部或一部不能沒收時，以其等財產連帶抵償之。應執
行有期徒刑拾捌年；扣案之第一級毒品海洛因拾伍包（驗餘淨重
計壹點貳參公克），沒收銷燬之；未扣案之販毒所得新臺幣伍佰
元應與王家麟連帶沒收之，如全部或一部不能沒收時，以其等財
產連帶抵償之。
王家麟共同犯販賣第一級毒品罪，累犯，處有期徒刑柒年拾月；
扣案之第一級毒品海洛因拾伍包（驗餘淨重計壹點貳參公克），
沒收銷燬之。又共同犯販賣第一級毒品罪，累犯，處有期徒刑捌
年；未扣案之販毒所得新臺幣伍佰元應與李坤宗連帶沒收之，如
全部或一部不能沒收時，以其等財產連帶抵償之。又犯施用第一
級毒品，貳罪，均累犯，各處有期徒刑拾月；第二次施用第一級
毒品罪扣案之第一級海洛因貳包（驗後淨重零點壹柒捌公克、零
點零肆公克），沒收銷燬之。又犯施用第二級毒品，貳罪，均累
犯，各處有期徒刑陸月；第一次施用第二級毒品罪扣案之第二級
毒品甲基安非他命壹包（驗後淨重零點壹零柒公克），沒收銷燬
之。應執行有期徒刑拾年；扣案之第一級毒品海洛因拾伍包（驗
餘淨重計壹點貳參公克）、第一級毒品海洛因貳包（驗後淨重零
點壹柒捌公克、零點零肆公克）、第二級毒品甲基安非他命壹包
（驗後淨重零點壹零柒公克），均沒收銷燬之；未扣案之販毒所
得新臺幣伍佰元應與李坤宗連帶沒收之，如全部或一部不能沒收
時，以其等財產連帶抵償之。
    事  實
一、李坤宗前因竊盜案件，經本院以95年度易字第1959號判處有
    期徒刑8 月，減刑為有期徒刑4 月確定；又因竊盜、毒品危
    害防制條例案件，經本院分別判處有期徒刑10月、8  月、8
    月、8 月確定，並經本院以98年度審聲字第1878號裁定應執
    行有期徒刑2 年6 月確定，接續執行，於民國99年4 月23日
    縮短刑期假釋出監，並於99年10月8 日保護管束期滿執行完
    畢。王家麟曾因施用毒品案件，經送勒戒處所觀察、勒戒後
    ，認有繼續施用毒品之傾向，並令入戒治所施以強制戒治，
    於89年12月19日停止強制戒治出監，於90年7 月21日視為戒
    治完畢。復於前揭強制戒治執行完畢釋放5 年內，即於93、
    94年間，因施用第一、二級毒品案件，經本院以94年度訴字
    第542 號判處應執行有期徒刑1 年確定；且因施用第一級毒
    品，經本院以94年度訴字第2848號判處有期徒刑10月確定。
    又於97年間因施用毒品及竊盜案件，經本院分別判處有期徒
    刑9 月、11月、10月，並經本院以99年度審聲字第410 號裁
    定應執行有期徒刑2 年2 月確定，於99年9 月10日縮短刑期
    假釋出監，於99年10月21日保護管束期滿執行完畢。
二、李坤宗、王家麟均明知海洛因係毒品危害防制條例第2 條第
    2 項第1 款所列第一級毒品，未經許可不得持有、販賣，竟
    共同意圖營利，基於販賣第一級毒品海洛因之犯意聯絡，其
    方式係先由李坤宗購入一定數量之第一級毒品海洛因，復由
    李坤宗、王家麟以每包重量約0.3 公克（含袋重）、價額新
    臺幣（下同）500 元，分裝成小袋，待買家以電話與李坤宗
    或王家麟聯繫後，再由王家麟持分裝後之小袋毒品以為交易
    ，而李坤宗則不定期給予王家麟2,000 元或3,000 元，以為
    報酬。(一)於100 年3 月6 日晚上，李坤宗先在高雄市燕巢區
    某處，以16,000元價格，向綽號「黑狗文」之成年男子購入
    海洛因，並以前開方式分裝成15小包，交由王家麟伺機販賣
    。嗣於100 年3 月7 日下午1 時30分許，王家麟騎乘車牌號
    碼P3S-160 號機車，攜帶上開15小包海洛因，行經高雄市大
    寮區○○○路與力行路口時，因行跡有異，為警盤查，而當
    場扣得第一級海洛因15小包（驗餘淨重計1.23公克）、及供
    王家麟自己施用之第二級甲基安非他命1 包（施用毒品部分
    ，詳如下述）。(二)李坤宗、王家麟共同意圖營利，基於販賣
    第一級毒品海洛之犯意聯絡，於100 年3 月9 日，由蔣定元
    以電話與王家麟聯絡洽購第一級毒品海洛因，王家麟即持以
    上開方式自李坤宗處取得之第一級毒品海洛因，於同（9 ）
    日某時，在高雄市○○區○○路近中山東路之路邊，販賣50
    0 元量之海洛因予蔣定元1 次，並收取500 元代價。蔣定元
    取得該海洛因後，即於同年3 月9 日晚上7 時許，在高雄市
    ○○路松寮橋下，以針筒注射之方式，施用上開所購得之海
    洛因。嗣於100 年3 月10日，蔣定元因竊盜案件為警查獲，
    經採集其尿液檢驗後，呈現嗎啡陽性反應，始循線查知上情
    。
三、王家麟明知海洛因、甲基安非他命業經公告列為毒品危害防
    制條例第2 條第2 項第1 款、第2 款之第一、二級毒品，不
    得非法施用，基於施用第一級毒品海洛因及第二級毒品甲基
    安非他命之犯意，分別：(一)於100 年3 月7 日上午10時許，
    在高雄市○○區○○街66號住處，分別以針筒注射、玻璃球
    吸食器燒烤之方式，施用第一級毒品海洛因及第二級毒品甲
    基安非他命各1 次。嗣於100 年3 月7 日下午1 時30分許，
    為警在高雄市大寮區○○○路與力行路口盤檢查獲，當場扣
    得供販賣之第一級毒品海洛因15小包、第二級毒品甲基安非
    他命1 包（驗後淨重0.107 公克），且經採其尿液送驗後，
    呈甲基安非他命及嗎啡陽性反應。(二)於100 年5 月17日上午
    10時許，在高雄市○○區○○街66號住處，分別以針筒注射
    、玻璃球吸食器燒烤之方式，施用第一級毒品海洛因及第二
    級毒品甲基安非他命各1 次。嗣於同日12時許，王家麟駕駛
    車牌號碼JJ-2758 號自小客車，行經高雄市○○區○○街1
    巷口時，為警盤查，當場扣得第一級海洛因2 小包（驗後淨
    重0.178 公克、0.04公克），且經採其尿液送驗後，呈甲基
    安非他命及嗎啡陽性反應，始悉上情。
四、案經高雄市政府警察局鳳山分局、三民第一分局報請臺灣高
    雄地方法院檢察署檢察官、及檢察官自動簽分偵查起訴。
    理  由
壹、證據能力部分：
    按被告以外之人於審判外之陳述，雖不符刑事訴訟法第159
    條之1 至之4 之規定，然經當事人於審判程序同意作為證據
    ，法院審酌該言詞陳述或書面陳述作成時之情況，認為適當
    者，亦得為證據。又當事人、代理人或辯護人於法院調查證
    據時，知有第159 條第1 項不得為證據之情形，而未於言詞
    辯論終結前聲明異議者，視為有前項之同意，同法第159 條
    之5 亦有明文。查，本案所引用之其餘證據資料（詳後引證
    據），其中各項言詞或書面傳聞證據部分，縱無刑事訴訟法
    第159 條之1 至第159 條之4 或其他規定之傳聞證據例外情
    形，亦業經本院審理時予以提示並告以要旨，且各經檢察官
    、被告等及辯護人表示意見，當事人已知上述證據乃屬傳聞
    證據，或明示同意作為本案之證據使用，或未於言詞辯論終
    結前對該等證據聲明異議，本院審酌上開證據作成時之情況
    ，並無違法取證或其他瑕疵，認為以之作為證據為適當，而
    具有證據能力。
貳、實體部分：
一、被告2人共同販賣第一級毒品部分：
  (一)前揭販賣第一級毒品海洛因（即犯罪事實二(一)、(二)）之犯行
    ，業據被告李坤宗、王家麟於偵查及審理時均坦承不諱，核
    與證人蔣定元於偵查時（他字卷第55至58頁、毒偵緝一卷第
    49、50頁）證述之情節大致相符；並有高雄市政府警察局三
    民一分局100 年3 月7 日扣押筆錄、扣押物品目錄表（警一
    卷第13至16頁）、查獲現場暨扣押物品照片（警一卷第25至
    28頁）、自願同意搜索書、高雄市政府警察局100 年5 月17
    日搜索扣押筆錄、扣押物品目錄表（警二卷第6 至8 頁）、
    查獲現場暨扣押物品照片（警二卷第15、16頁）、臺灣高雄
    地方法院檢察署檢察官100 年毒偵字第3952號起訴書、本院
    100 年審訴字第2297號刑事判決書（即蔣定元施用毒品部分
    ，毒偵緝一卷第52、53頁、第61、62頁）、蔣定元之高雄市
    立凱旋醫院濫用藥物尿液檢驗報告1 紙（審卷第52頁）等附
    卷可稽；且有第一級毒品海洛因15包（驗餘淨重計1.23公克
    ）扣案可佐。又扣案之白色粉末15包，經送鑑驗結果：「送
    驗粉末檢品15包均含海洛因成分，合計淨重1.29公克，驗餘
    淨重1.23公克，空包裝總重3.90公克」，有法務部調查局濫
    用藥物實驗室100 年5 月11日調科壹字第10023010230 號鑑
    定書1 紙（毒偵二卷第16頁）在卷可按。綜上，足認被告等
    之自白與事實相符，堪予採信。
  (二)按「販賣毒品之所謂販賣行為，係行為人基於營利之目的，
    而販入或賣出毒品而言。販賣毒品者，其主觀上須有營利之
    意圖，且客觀上有販賣之行為，即足構成，至於實際上是否
    已經獲利，則非所問。即於有償讓與他人之初，係基於營利
    之意思，並著手實施，而因故無法高於購入之原價出售，最
    後不得不以原價或低於原價讓與他人時，仍屬販賣行為。必
    也始終無營利之意思，縱以原價或低於原價有償讓與他人，
    方難謂為販賣行為，而僅得以轉讓罪論處…」（最高法院93
    年度臺上字第1651號判決要旨參照）。查，被告等確有販入
    、販賣第一級毒品海洛因之行為，已如前述；按毒品價格昂
    貴，取得不易，倘無利可圖，被告等自無為他人冒險購入、
    出貨之意願；且被告等與證人蔣定元既非至親或有特殊之情
    誼關係，倘非有利可圖，自無甘冒觸犯重罪之風險，同以販
    入純度、價格，甚至低於原價或無償轉讓予前開證人之理；
    況依被告李坤宗、王家麟前開之分工方式，係由被告李坤宗
    購入一定數量毒品，並與被告王家麟共同分裝，再由被告王
    家麟負責實際交易事宜，且被告李坤宗因此而不定期給付被
    告王家麟2,000 元、3,000 元，以為報酬，足見客觀上因前
    開販賣海洛因之行為獲取相當利益之事實，應屬信實。
  (三)又按所謂販賣行為，並不以販入之後復行賣出為要件，祇要
    以營利為目的，將毒品購入或賣出，有一於此，其犯罪即為
    完成（最高法院25年非字第123 號、67年臺上字第2500號、
    68年臺上字第606 號、69年臺上字第1675號判例意旨參照）
    。被告等於犯罪事實二(一)部分，係基於營利之目的，而販入
    第一級毒品海洛因，已如前述，雖未及賣出，即遭查獲，仍
    應成立毒品危害防制條例第4 條第1 項之販賣第一級毒品罪
    。
  (四)綜上所述，本件事證明確，被告等上開販賣第一級毒品犯行
    ，均堪認定，應依法論科。
二、被告王家麟施用第一、二級毒品部分：
  (一)前揭施用第一級毒品海洛因及第二級毒品甲基安非他命之事
    實，業據被告王家麟坦承不諱；並有前開高雄市政府警察局
    三民一分局100 年3 月7 日扣押筆錄、扣押物品目錄表、高
    雄市政府警察局100 年5 月17日搜索扣押筆錄、扣押物品目
    錄表等在卷可稽；且有第一級毒品海洛因2 包（驗後淨重0.
    178 公克、0.04公克）、第二級毒品甲基安非他命1 包（驗
    後淨重0.10 7公克）扣案可佐。復扣案之白色晶體1 包，經
    送高雄醫學大學附設中和紀念醫院檢驗結果，檢出甲基安非
    他命成分（驗後淨重0.107  公克），有該醫院100 年8 月2
    日檢驗報告1 紙（毒偵二卷第28頁）附卷可參；扣案之白色
    粉末2 包，經送請高雄市立凱旋醫院檢驗結果，均檢出海洛
    因成分（驗後淨重0.178  公克、0.04公克），有該醫院100
    年6 月20日濫用藥物成品檢驗鑑定書1 紙（毒偵一卷第46頁
    ）在卷可考。又經警採集被告尿液送高雄市立凱旋醫院、台
    灣檢驗科技股份有限公司檢驗結果，均呈嗎啡及甲基安非他
    命陽性反應，有毒品案件尿液送驗編號與真實姓名對照表、
    高雄市立凱旋醫院100 年4 月20日濫用藥物尿液檢驗報告各
    1 紙（警一卷第24頁、毒偵二卷第15頁）、毒品案件尿液送
    驗編號與真實姓名對照表、台灣檢驗科技股份有限公司濫用
    藥物實驗室100 年6 月8 日濫用藥物檢驗報告各1 紙（警二
    卷第12頁、毒偵一第30頁）附卷可按。據上，足認被告王家
    麟之自白與事實相符，堪予採信。從而，被告王家麟施用第
    一、二級毒品之犯行，均堪認定。
  (二)按犯毒品危害防制條例第10條之罪，經觀察、勒戒後，認無
    繼續施用毒品之傾向，應即釋放，並為不起訴處分；認有繼
    續施用毒品之傾向者，應由檢察官聲請法院裁定令入戒治處
    所施以強制戒治，至無繼續戒治之必要，強制戒治期滿，應
    即釋放，由檢察官為不起訴處分。經觀察勒戒、強制戒治執
    行完畢釋放後，5 年內再犯第10條之罪，依93年1 月9 日修
    正施行之毒品危害防制條例第23條第2 項規定意旨，應由檢
    察官偵查起訴。又依修正後之規定，僅限於「初犯」及「5
    年後再犯」二種情形，始應先經觀察、勒戒或強制戒治程序
    。倘被告於5 年內已再犯，經依法追訴處罰，縱其第3 次（
    或第3 次以上）再度施用毒品之時間，在初犯經觀察、勒戒
    或強制戒治執行完畢釋放5 年以後，已不合於「5 年後再犯
    」之規定，且因已於「5 年內再犯」，顯見其再犯率甚高，
    原實施觀察、勒戒或強制戒治，已無法收其實效，即應依該
    條例第10條處罰（最高法院97年度第5 次刑事庭會議決議參
    照）。查，被告王家麟曾於89年間因施用毒品案件，經送勒
    戒處所觀察、勒戒後，認有繼續施用毒品之傾向，並令入戒
    治所施以強制戒治，於89年12月19日停止強制戒治出監，於
    90年7 月21日視為戒治完畢。復於前揭強制戒治執行完畢釋
    放5 年內，即於93、94年間，因施用第一、二級毒品案件，
    經本院以94年度訴字第542 號判處應執行有期徒刑1 年確定
    ；且因施用第一級毒品，經本院以94年度訴字第2848號判處
    有期徒刑10月確定；又於97年間因施用毒品及竊盜案件，經
    本院分別判處有期徒刑9 月、11月、10月，並經本院以99年
    度審聲字第410 號裁定應執行有期徒刑2 年2 月確定，於99
    年9 月10日縮短刑期假釋出監，於99年10月21日保護管束期
    滿執行完畢等情，有臺灣高等法院被告前案紀錄表存卷可查
    。是被告王家麟於初犯經觀察勒戒、強制戒治執行完畢後，
    5 年內已再犯毒品危害防制條例第10條之罪，並經法院判刑
    確定，揆諸前開說明，本案自應依法追訴處罰。
三、論罪科刑部分：
  (一)按海洛因係毒品危害防制條例第2 條第2 項第1 款所規定之
    第一級毒品，不得非法販賣，亦不得持有、施用；並甲基安
    非他命屬毒品危害防制條例第2 條第2 項第2 款所稱之第二
    級毒品，依法不得持有、施用。核被告李坤宗所為，係犯毒
    品危害防制條例第4 條第1 項之販賣第一級毒品罪；被告王
    家麟所為，係犯毒品危害防制條例第4 條第1 項之販賣第一
    級毒品罪、同條例第10條第1 項、第2 項之施用第一級毒品
    、第二級毒品罪。按「販賣毒品行為，雖不以販入之後復行
    賣出為要件，祇要以營利為目的，將毒品販入，其犯罪即為
    完成；然如非以營利售賣意圖而販入，或因其他原因而持有
    ，嗣起意圖利售賣，尚未著手於賣出行為，則僅能成立意圖
    販賣而持有毒品之罪」（最高法院92年度臺上字第1275號判
    決要旨參照）。公訴意旨雖就犯罪事實二(一)部分，認被告王
    家麟係犯毒品危害防制條例第5 條第1 項意圖販賣而持有第
    一級毒品罪，惟被告王家麟係與被告李坤宗基於共同犯意，
    以營利目的而購入、分裝該15小包海洛因，已如前述，揆諸
    前開判決要旨，該行為係該當毒品危害防制條例第4  條第1
    項之販賣第一級毒品罪；是公訴意旨認被告王家麟該部分行
    為所犯為意圖販賣而持有第一級毒品罪，容有未合，惟因起
    訴之基本社會事實同一，自應依法變更起訴法條。復被告等
    販賣而持有海洛因之低度行為，應為販賣之高度行為所吸收
    ；並被告王家麟持有海洛因、甲基安非他命後，進而施用，
    其持有之低度行為為施用之高度行為所吸收，均不另論罪。
    被告李坤宗、王家麟就販賣第一級毒品罪部分，有犯意聯絡
    及行為分擔，應論以共同正犯。又被告李坤宗、王家麟所犯
    2 次販賣第一級毒品罪間，犯意各別、行為互殊；並被告王
    家麟所犯前開2 次施用第一級毒品罪、2 次施用第二級毒品
    罪，時間不同，犯意各別，行為互殊，均應予分論併罰。
  (二)被告李坤宗、王家麟於偵查及審判中均自白前開販賣第一級
    毒品2 罪之犯行，應依毒品危害防制條例第17條第2 項規定
    ，減輕其刑。又按犯第4 條至第8 條、第10條或第11條之罪
    ，供出毒品來源，因而查獲其他正犯或共犯者，減輕或免除
    其刑；毒品危害防制條例第17條第1 項定有明文。查，被告
    王家麟於警詢時即供出其毒品來源為綽號「阿宗」之人，而
    經警方提供照片，被告王家麟指認綽號「阿宗」即被告李坤
    宗，並提供被告李坤宗使用之車輛及住居所，因而查獲被告
    李坤宗，有本院100 年11月15日刑事案件電話紀錄查詢表1
    紙（審卷第60頁）、被告王家麟偵訊筆錄2 份（他字卷第19
    、20頁、第28、29頁）可按；是被告王家麟即舉發其上游供
    應者，並因而查獲被告李坤宗，自得依毒品危害防制條例第
    17條第1 項規定就其2 次販賣第一級毒品之罪減輕其刑，並
    依法遞減之。至被告李坤宗雖於偵查時曾供出其毒品上游為
    綽號「黑狗文」之人，然迄今尚未因此而查獲，有臺灣高雄
    地方法院檢察署100 年11月16日函（審卷第59頁）可考，檢
    警既未因而查獲任何正犯或共犯，自無適用該條文減刑之餘
    地，附此敘明。另，被告李坤宗、王家麟各有事實欄所載之
    前案紀錄，分別於99年10月8 日、99年10月21日執行完畢，
    有臺灣高等法院被告前案紀錄表2 份在卷可按，其等於有期
    徒刑執行完畢，5 年內故意再犯本件有期徒刑以上之罪，依
    刑法第47條第1 項規定，為累犯，均加重其刑，並依法先加
    後減之。
  (三)爰審酌被告等明知海洛因為政府明令禁止持有、販賣之第一
    級毒品，且易使人上癮，竟為牟私利而販賣海洛因，殘害國
    民身心健康，足使社會施用毒品人口增加，而相對提高社會
    負成本，減損勞動生產力，影響社會層面至深且鉅；又被告
    王家麟前經觀察、勒戒及強制戒治，猶未戒除毒癮，顯見其
    並無堅定戒癮之意志，非但戕害個人之身心健康，且對社會
    治安亦造成潛在之危險，惟念其施用毒品乃自戕一己之身體
    健康，並具有病患性人格之特質，其行為本身對社會所造成
    之危害並非直接、鉅大；被告等均已坦認犯行，深表悔意，
    且考量被告等販售第一級毒品之次數及販賣所得獲利，及其
    犯罪之動機、目的、手段、智識程度、生活狀況等一切情狀
    ，分別量處如主文所示之刑，並各定其應執行刑，以資懲戒
    。又扣案之海洛因15包（驗餘淨重計1.23公克），確為第一
    級毒品海洛因無訛，已如前述，係屬違禁物，爰依毒品危害
    防制條例第18條第1 項前段之規定，不問屬於犯人與否，於
    犯罪事實二(一)販賣第一級毒品部分，宣告沒收銷燬之；扣案
    之海洛因2 小包（驗後淨重0.178 公克、0.04公克），確為
    第一級毒品海洛因無訛，亦如前述，係屬違禁物，應依毒品
    危害防制條例第18條第1 項前段之規定，於被告王家麟施用
    第一級毒品部分，宣告沒收銷燬之；扣案之甲基安非他命1
    包（驗後淨重0.107 公克），確係第二級毒品甲基安非他命
    無訛，業如前述，係屬違禁物，爰依毒品危害防制條例第18
    條第1 項前段之規定，不問屬於犯人與否，於被告王家麟施
    用第二級毒品部分，宣告沒收銷燬之；至送鑑耗損之部分，
    既已滅失，均無庸宣告沒收銷燬，附此敘明。又未扣案之販
    售第一級毒品予蔣定元所得500 元，屬其等販賣第一級毒品
    犯罪所得之物，應依毒品危害防制條例第19條第1 項之規定
    及共犯連帶沒收之法理，於該次販賣第一級毒品罪項下予以
    宣告連帶沒收，如全部或一部不能沒收時，以被告等之財產
    連帶抵償。
據上論斷，應依刑事訴訟法第299 條第1 項前段、第300 條，毒
品危害防制條例第4 條第1 項、第10條第1 項、第2 項、第17條
第1 項、第2 項、第18條第1 項前段、第19條第1 項，刑法第11
條、第28條、第47條第1 項、第51條第5 款，判決如主文。
本案經檢察官陳登燦到庭執行職務。
中    華    民    國    100    年    11   月    30    日
                  刑事第十六庭  審判長法  官  施柏宏
                                      法  官  陳美芳
                                      法  官  洪榮家
以上正本證明與原本無異。
如不服本判決應於收受送達後10日內向本院提出上訴書狀，並應
敘述具體理由；如未敘述上訴理由者，應於上訴期間屆滿後20日
內向本院補提理由書（均須按他造當事人之人數附繕本）「切勿
逕送上級法院」。
中    華    民    國    100    年    11   月    30    日
                                      書記官  陳鈺甯
附錄本案論罪科刑法條：
毒品危害防制條例第4條：
製造、運輸、販賣第一級毒品者，處死刑或無期徒刑；處無期徒
刑者，得併科新臺幣 2 千萬元以下罰金。
製造、運輸、販賣第二級毒品者，處無期徒刑或7 年以上有期徒
刑，得併科新臺幣1 千萬元以下罰金。
製造、運輸、販賣第三級毒品者，處5 年以上有期徒刑，得併科
新臺幣7 百萬元以下罰金。
製造、運輸、販賣第四級毒品者，處3 年以上10年以下有期徒刑
，得併科新臺幣3 百萬元以下罰金。
製造、運輸、販賣專供製造或施用毒品之器具者，處1 年以上7
年以下有期徒刑，得併科新臺幣1 百萬元以下罰金。
前五項之未遂犯罰之。
毒品危害防制條例第10條：
施用第一級毒品者，處 6 月以上 5 年以下有期徒刑。
施用第二級毒品者，處 3 年以下有期徒刑。